# 租赁房屋作为员工宿舍的现流

提问人：13820176743 时间：2023-08-15 14:36:10
陈版主，请教一下
关于租赁房屋作为员工宿舍的现流，支付的租金是否要按本金和利息分别放入“支付给职工以及为职工支付的现金”项目和“支付其他与筹资活动有关的现金”项目。
麻烦陈版主帮忙解答，谢谢！

回答人：chenyiwei
租赁房屋作为员工宿舍，实际上是向员工提供的一项非货币性福利，因此该安排中“支付给职工以及为职工支付的现金”应为零。所支付的租金正常列入“支付其他与筹资活动有关的现金”。

提问人：zoujiecpa 时间：2023-08-18 11:11:20
陈老师：为什么是“支付其他与筹资活动有关的现金”呢？为什么不属于“为职工支付的现金”呢？好难理解呀！

回答人：chenyiwei
如果是由员工和房东谈妥租约，租金由企业承担，则属于“支付给职工以及为职工支付的现金”。

回答人：chenyiwei
产生现金流的交易是对外支付租金。至于租入后的用途，如前所述界定为非货币性福利。